Miguel Angel Correa

Dirección: B. Obrero C/N 39, Ingeniero White.

Bahía Blanca

Tel: 291-154381433

Email: migue.74poseidonzur@gmail.com



ACERCA DE MI

Vigilador con amplia experiencia. Cuento con excelente capacidad de diálogo y preferencia por atención personalizada de clientes. He tenido varios puestos de trabajo y en cada uno de ellos me he desempeñado con gran autonomía y responsabilidad.

EXPERIENCIA LABORAL

DON OMARE – Ayudante de cocina Mayo 2023-Noviembre 2023

HUNTER SECURITY— Vigilancia y seguridad

Agosto 2020- Abril 2023

Desarrollo de tareas en Banco Provincia ABSA.

SERVIN PROSEGUR — Vigilancia y seguridad

Agosto 2017- Octubre 2020

SIEMPRE SALUD — Acompañante terapéutico

Julio 2017- Agosto 2017

Consultora VIDECO SECURITAS— Vigilador principal

Septiembre 2009 - Febrero 2014

Monitoreo por cámara.

Peugeot Citroen P.S.A. Perón 1800, Caseros— Operario de mantenimiento automotriz/ Operario de limpieza

Julio 2011 - Febrero 2013.

Establecimiento Metalurgico Roldán SA. Quintana 2270, Caseros — Operario

Abril 2007 - Marzo 2009

Bahía Blanca Plaza Shopping. Paraguay 45, Bahía Blanca— Responsable de recepción

Diciembre 1996 - Marzo 2007.

Atención al cliente personalizada. Reposición. Participación en inventario.

Aspirante de marino de guerra. Puerto Belgrano, Punta Alta.

Febrero 1996 - Agosto 1996.

Baja voluntaria.

EDUCACIÓN

Escuela Secundaria N°19 José Manuel Estrada, Bahía Blanca— Bachiller

CAPACITACIONES

Curso Básico para seguridad privada (actualización). Instituto Hunter, Villa Martelli.

Abril 2022

Curso Básico para vigiladores. Centro de Capacitación San Miguel, Olivos. Septiembre 2009.

Atención al cliente y ventas proactivas

Noviembre 2006.